【裁判字號】    97,交聲,465
【裁判日期】    970331
【裁判案由】    違反道路交通管理處罰條例聲明異議
【裁判全文】
臺灣臺北地方法院交通事件裁定         97年度交聲字第465號
    原處分機關  臺北市交通事件裁決所
    聲明異議人
    即受處分人  甲○○
上開受處分人因違反道路交通管理處罰條例案件，對於臺北市交
通事件裁決所於中華民國九十七年二月二十一日所為之處分（北
市裁二字第裁二二ＡＥＷ三六六七七四號）聲明異議，本院裁定
如下：
    主  文
異議駁回。
    理  由
一、按汽車駕駛人，駕駛汽車經測試檢定有下列情形之一者，處
    新臺幣（下同）一萬五千元以上六萬元以下罰鍰，並當場移
    置保管該汽車及吊扣其駕駛執照一年；因而肇事致人受傷者
    ，並吊扣其駕駛執照二年；致人重傷或死亡者，吊銷其駕駛
    執照，並不得再考領：(一)酒精濃度超過規定標準。(二)吸食毒
    品、迷幻藥、麻醉藥品及其相類似之管制藥品；汽車駕駛人
    拒絕接受第一項測試之檢定者，處六萬元罰鍰，並當場移置
    保管該汽車及吊銷該駕駛執照；如肇事致人重傷或死亡者，
    吊銷該駕駛執照，並不得再考領；汽車駕駛人曾依道路交通
    管理處罰條例第三十五條第四項前段規定吊銷駕駛執照者，
    三年內不得考領駕駛執照，道路交通管理處罰條例第三十五
    條第一項、第四項、第六十七條第二項前段分別定有明文。
二、本件聲明異議人即受處分人甲○○於民國九十七年一月三十
    一日晚上十一時十五分許，駕駛車牌號碼ＣＸ—○三三六號
    自用小客車行經臺北市市○○道與金山南路交岔路口附近所
    設之酒測攔檢點，經警方攔下欲對受處分人實施酒測時，經
    受處分人當場不配合實施酒測迄至當晚十一時五十分許仍未
    完成酒測，臺北市政府警察局交通警察大隊杜敬仁警員即以
    受處分人違反道路交通管理處罰條例第三十五條第四項（舉
    發通知單誤繕為第三十五條第一項第一款）之規定，開立北
    市警交字第ＡＥＷ三六六七七四號舉發通知單，並指定應於
    九十七年二月十四日前前往原處分機關即臺北市交通事件裁
    決所聽候裁決，經受處分人於依限具狀申述，原處分機關認
    受處分人確有前開違規行為，乃依據道路交通管理處罰條例
    第三十五條第四項前段（裁決書漏載前段）、第六十七條第
    二項前段（裁決書漏引第六十七條第二項前段）之規定裁處
    六萬元之罰鍰，並吊銷駕駛執照，三年內禁考。
三、依據受處分人具狀所陳固坦承於案發時駕駛上開車輛遭警攔
    下後未完成酒測程序而遭警開單舉發等情，惟矢口否認有何
    拒絕酒測之交通違規行為，並辯稱：伊於本案發生前並無進
    行酒測吹氣之經驗，案發當時，伊配合警方完成吹氣數次，
    惟仍未達酒測儀標準，伊並未拒絕酒測云云。經查：本件舉
    發警員係於九十七年一月三十日晚上十一時十五分許在上開
    地點攔下受處分人所駕駛之車輛欲對受處分人進行酒測，於
    當晚十一時二十五分許（即蒐證光碟播放至七分零五秒時）
    ，警員完成進行酒測之相關說明欲對受處分人進行酒測時，
    受處分人四處走動並未配合進行酒測，警員即再向受處分人
    說明進行酒測之相關程序及法律效果，時至蒐證光碟播放至
    十一分五十四秒許，受處分人始開始進行第一次酒測，蒐證
    光碟播放至十四分五十四秒許，受處分人進行第二次酒測；
    蒐證光碟播放至十八分十九秒時，受處分人進行第三次酒測
    ；蒐證光碟撥放至二十一分十五秒時，受處分人進行第四次
    酒測，惟上開四次酒測均因受處分人吹氣不合儀器設定而不
    成功，而在每次進行酒測之間，警員均不斷向受處分人說明
    進行酒測之程序、法律效果及完成酒測之方法，於蒐證光碟
    撥放至二十三分二十秒時，警員尚當場示範一次如何進行酒
    測與受處分人觀摩，並於示範後讓受處分人再次進行酒測，
    惟此次仍未成功，迄至蒐證光碟播放至二十四分二十三秒時
    ，警員始決定並開立本案拒絕酒測之舉發通知單，受處分人
    並於警員開立本案舉發通知單後仍不斷向警員要求進行酒測
    等情，業據本院勘驗警員所提出之蒐證光碟並製有勘驗筆錄
    在卷可參，由本案警員對受處分人進行酒測之經過以觀，警
    員於蒐證過程之時間總計二十四分二十三秒內，業已多次對
    受處分人說明如何進行酒測之方法，而於進行第五次酒測前
    尚有警員當場示範與受處分人觀摩，且在施測過程中對受處
    分人進行多達五次之酒測，惟每次酒測均因受處分人吹氣不
    合儀器設定而不成功，而受處分人為一正值壯年之正常人，
    何以在警方多次講解並進行示範且自行多次嘗試後仍無法完
    成酒測之程序？顯見受處分人係故以不合規定吹氣之方式達
    拒絕酒測之目的，本案受處分人於上開時間、地點拒絕酒測
    之交通違規行為，甚為明確，並不因受處分人於本案之前是
    否曾有接受酒測之經驗或事後是否有不斷向警員要求進行酒
    測而有不同，受處分人前開所辯，均屬事後卸責之詞，難以
    採信。從而，原處分機關依道路交通管理處罰條例第三十五
    條第四項前段、第六十七條第二項前段之規定裁處六萬元及
    吊銷駕駛執照，三年內禁考之裁決，核與前開規定並無違誤
    ，本件聲明異議為無理由，應予駁回。
據上論斷，應依道路交通案件處理辦法第十九條，裁定如主文。
中    華    民    國    97    年    3     月    31    日
                        臺灣臺北地方法院交通法庭
                            法  官   唐于智
上正本證明與原本無異。
如不服本裁定，應於裁定送達後5 日內向本院提出抗告狀。
                            書記官   陳家欣
中    華    民    國    97    年    3     月    31    日


司法院資訊處製作；財團法人民間司法改革基金會備份。
